---
title: "Elispot kun gener dataset"
author: "Anja Bråthen Kristoffersen"

output: word_document
---

```{r setup, include=FALSE}
knitr::opts_chunk$set(echo = TRUE)
```


NB husk at her er det ikke gjort noen fdr adjustment. Så p < 0.001 er kanskje mulig å tenke på om burde vært analyset ytterligere

```{r, echo = F}
print(paste0("Run date: ", Sys.Date()))

library(ggplot2)

analyseSti <- fs::path("F:", "Forskningsprosjekter", "PDB 2794 - Immune responses aga_", "Forskningsfiler", "JOBO", "CyTOF", "Analyse i R OUS", "CleanUpGatingMarch2022", "Analyse", "Endelig")
gendataSti <- fs::path("F:", "Forskningsprosjekter", "PDB 2794 - Immune responses aga_", "Forskningsfiler", "JOBO", "CyTOF", "Analyse i R OUS", "CleanUpGatingMarch2022", "Analyse", "gen")
dGener <- read.csv2(fs::path(gendataSti,  "dGener.csv"))
d <- read.csv2(fs::path(analyseSti, "elisa_mm_status.csv"))
d$StatusTid <- NULL
dG2 <- dGener[, c("ID_tid",  "Status_tid")]
d <- merge(d, dG2, by.x= "Pasientnr", by.y = "ID_tid")
#d <- d[d$Pasientnr %in% dGener$ID_tid,]
d$sex <- "M"
d$sex[d$Female == 1] <- "F"

d$Status_tid <- factor(d$Status_tid, levels = c("Severe T1", "Moderate T1", "Severe T2", "Moderate T2", "Control"))
table(d$Status_tid)
```

# IFNg.virusstamme
 * Prøv med 250 på IFNg
```{r, echo = F}
summary(d$IFNg.virusstamme)
plot(sort(d$IFNg))
lines(c(0,500), c(250, 250))

d$IFNg.posneg <- 0
d$IFNg.posneg[d$IFNg.virusstamme > 250] <- 1
d$IFNg.posneg[is.na(d$IFNg.virusstamme)] <- NA

table(d$IFNg.posneg, d$Status_tid)

fit <- glm(IFNg.posneg ~ Status_tid + Alder + Female, family = "binomial",data = d)
summary(fit)

ggplot(d, aes(x = Status_tid, y = IFNg, by = Status_tid)) +
  geom_boxplot(outlier.shape = NA) + 
  geom_jitter(size = 2, alpha=0.3, position=position_jitter(0.2),aes(col = sex)) +
  geom_abline(intercept = 250, slope = 0)


wilcox.test(d$IFNg.virusstamme[d$Status_tid == "Severe T1"], d$IFNg.virusstamme[d$Status_tid == "Moderate T1"])

wilcox.test(d$IFNg.virusstamme[d$Status_tid == "Severe T2"], d$IFNg.virusstamme[d$Status_tid == "Moderate T2"])

```

For å finne bonferroni p verider må du gange med antall tester på jobben her ca 10. så p-verdi for alder blir 0.69

konklusjon ingenting for IFNg


#IL2

 * Prøv med 150 for IL-2?
```{r, echo = F}
plot(sort(d$IL2.virusstamme))
lines(c(0,500), c(150, 150))

d$IL2.posneg <- 0
d$IL2.posneg[d$IL2.virusstamme > 150] <- 1
d$IL2.posneg[is.na(d$IL2.virusstamme)] <- NA


table(d$IL2.posneg, d$Status_tid)

fit <- glm(IL2.posneg ~ Status_tid + Alder + Female, family = "binomial",data = d)
summary(fit)

ggplot(d, aes(x = Status_tid, y = IL2, by = Status_tid)) +
  geom_boxplot(outlier.shape = NA) + 
  geom_jitter(size = 2, alpha=0.3, position=position_jitter(0.2),aes(col = sex)) +
  geom_abline(intercept = 150, slope = 0)

wilcox.test(d$IL2.virusstamme[d$Status_tid == "Severe T1"], d$IL2.virusstamme[d$Status_tid == "Moderate T1"])

wilcox.test(d$IL2.virusstamme[d$Status_tid == "Severe T2"], d$IL2.virusstamme[d$Status_tid == "Moderate T2"])

```
konklusjon ingenting for IL2 virusstamme





# IFNg.CD4int
 * På peptider kan man kanskje bruke 60 på IFNg og 20 på IL-2?

```{r, echo = F}
summary(d$IFNg.CD4int)
plot(sort(d$IFNg.CD4int))
lines(c(0,500), c(60, 60))
d$IFNg.CD4int.posneg <- 0
d$IFNg.CD4int.posneg[d$IFNg.CD4int > 60] <- 1
d$IFNg.CD4int.posneg[is.na(d$IFNg.CD4int)] <- NA

table(d$IFNg.CD4int.posneg, d$Status_tid)

fit <- glm(IFNg.CD4int.posneg ~ Status_tid + Alder + Female, family = "binomial",data = d)
summary(fit)

ggplot(d, aes(x = Status_tid, y = IFNg.CD4int, by = Status_tid)) +
  geom_boxplot(outlier.shape = NA) + 
  geom_jitter(size = 2, alpha=0.3, position=position_jitter(0.2),aes(col = sex)) +
  geom_abline(intercept = 60, slope = 0)


wilcox.test(d$IFNg.CD4int[d$Status_tid == "Severe T1"], d$IFNg.CD4int[d$Status_tid == "Moderate T1"])

wilcox.test(d$IFNg.CD4int[d$Status_tid == "Severe T2"], d$IFNg.CD4int[d$Status_tid == "Moderate T2"])


wilcox.test(d$IFNg.CD4int[d$Tid == "T1"], d$IFNg.CD4int[d$Tid == "T2"])

wilcox.test(d$IFNg.CD4int[d$Tid == "T1"], d$IFNg.CD4int[d$Tid == "Control"])

wilcox.test(d$IFNg.CD4int[d$Tid == "T2"], d$IFNg.CD4int[d$Tid == "Control"])


```
konklusjon: ingenting for IFNg.CD4int, husk alle p verdier må ganges med minst 10 fordi vi har gjort minst ti tester her. (egentlig flere)




# IFNg.CD4ext
 * På peptider kan man kanskje bruke 60 på IFNg og 20 på IL-2?

```{r, echo = F}
summary(d$IFNg.CD4ext)
plot(sort(d$IFNg.CD4ext))
lines(c(0,500), c(60, 60))
d$IFNg.CD4ext.posneg <- 0
d$IFNg.CD4ext.posneg[d$IFNg.CD4ext > 60] <- 1
d$IFNg.CD4ext.posneg[is.na(d$IFNg.CD4ext)] <- NA

table(d$IFNg.CD4ext.posneg, d$Status_tid)

fit <- glm(IFNg.CD4ext.posneg ~ Status_tid + Alder + Female, family = "binomial",data = d)
summary(fit)

ggplot(d, aes(x = Status_tid, y = IFNg.CD4ext, by = Status_tid)) +
  geom_boxplot(outlier.shape = NA) + 
  geom_jitter(size = 2, alpha=0.3, position=position_jitter(0.2),aes(col = sex)) +
  geom_abline(intercept = 60, slope = 0)


wilcox.test(d$IFNg.CD4ext[d$Status_tid == "Severe T1"], d$IFNg.CD4ext[d$Status_tid == "Moderate T1"])

wilcox.test(d$IFNg.CD4ext[d$Status_tid == "Severe T2"], d$IFNg.CD4ext[d$Status_tid == "Moderate T2"])


wilcox.test(d$IFNg.CD4ext[d$Tid == "T1"], d$IFNg.CD4ext[d$Tid == "T2"])

wilcox.test(d$IFNg.CD4ext[d$Tid == "T1"], d$IFNg.CD4ext[d$Tid == "Control"])

wilcox.test(d$IFNg.CD4ext[d$Tid == "T2"], d$IFNg.CD4ext[d$Tid == "Control"])

```
konklusjon: ingen forskjeller (T2 vs control, såvidt men IKKE adj. p verdi. så nei. )





# IFNg.CD8int
 * På peptider kan man kanskje bruke 60 på IFNg og 20 på IL-2?

```{r, echo = F}
summary(d$IFNg.CD8int)
plot(sort(d$IFNg.CD8int))
lines(c(0,500), c(60, 60))
d$IFNg.CD8int.posneg <- 0
d$IFNg.CD8int.posneg[d$IFNg.CD8int > 60] <- 1
d$IFNg.CD8int.posneg[is.na(d$IFNg.CD8int)] <- NA

table(d$IFNg.CD8int.posneg, d$Status_tid)

fit <- glm(IFNg.CD8int.posneg ~ Status_tid + Alder + Female, family = "binomial",data = d)
summary(fit)

ggplot(d, aes(x = Status_tid, y = IFNg.CD8int, by = Status_tid)) +
  geom_boxplot(outlier.shape = NA) + 
  geom_jitter(size = 2, alpha=0.3, position=position_jitter(0.2),aes(col = sex)) +
  geom_abline(intercept = 60, slope = 0)


wilcox.test(d$IFNg.CD8int[d$Status_tid == "Severe T1"], d$IFNg.CD8int[d$Status_tid == "Moderate T1"])

wilcox.test(d$IFNg.CD8int[d$Status_tid == "Severe T2"], d$IFNg.CD8int[d$Status_tid == "Moderate T2"])


wilcox.test(d$IFNg.CD8int[d$Tid == "T1"], d$IFNg.CD8int[d$Tid == "T2"])

wilcox.test(d$IFNg.CD8int[d$Tid == "T1"], d$IFNg.CD8int[d$Tid == "Control"])

wilcox.test(d$IFNg.CD8int[d$Tid == "T2"], d$IFNg.CD8int[d$Tid == "Control"])
```
konklusjon: T2 er forskjellig fra kontroller. ingenting innad i tid. ingenting mellom t1 og t2 eller t1 og kontroller. Bør ses på som et tilfeldig funn tror jeg




# IFNg.CD8ext
 * På peptider kan man kanskje bruke 4 på IFNg og 20 på IL-2?

```{r, echo = F}
summary(d$IFNg.CD8ext)
plot(sort(d$IFNg.CD8ext))
lines(c(0,500), c(4, 4))
d$IFNg.CD8ext.posneg <- 0
d$IFNg.CD8ext.posneg[d$IFNg.CD8ext > 4] <- 1
d$IFNg.CD8ext.posneg[is.na(d$IFNg.CD8ext)] <- NA

table(d$IFNg.CD8ext.posneg, d$Status_tid)

fit <- glm(IFNg.CD8ext.posneg ~ Status_tid + Alder + Female, family = "binomial",data = d)
summary(fit)

ggplot(d, aes(x = Status_tid, y = IFNg.CD8ext, by = Status_tid)) +
  geom_boxplot(outlier.shape = NA) + 
  geom_jitter(size = 2, alpha=0.3, position=position_jitter(0.2),aes(col = sex)) +
  geom_abline(intercept = 60, slope = 0)


wilcox.test(d$IFNg.CD8ext[d$Status_tid == "Severe T1"], d$IFNg.CD8ext[d$Status_tid == "Moderate T1"])

wilcox.test(d$IFNg.CD8ext[d$Status_tid == "Severe T2"], d$IFNg.CD8ext[d$Status_tid == "Moderate T2"])

#wilcox.test(d$IFNg.CD8ext[d$Tid == "T1"], d$IFNg.CD8ext[d$Tid == "Control"])


wilcox.test(d$IFNg.CD8ext[d$Tid == "T1"], d$IFNg.CD8ext[d$Tid == "T2"])

#wilcox.test(d$IFNg.CD8ext[d$Tid == "T1"], d$IFNg.CD8ext[d$Tid == "Control"])

#wilcox.test(d$IFNg.CD8ext[d$Tid == "T2"], d$IFNg.CD8ext[d$Tid == "Control"])

```

konklusjon:ingenting for CD8ext. 





# IL2.CD4int
 * På peptider kan man kanskje bruke 20 på IL2 og 20 på IL-2?

```{r, echo = F}
summary(d$IL2.CD4int)
plot(sort(d$IL2.CD4int))
lines(c(0,500), c(20, 20))
d$IL2.CD4int.posneg <- 0
d$IL2.CD4int.posneg[d$IL2.CD4int > 20] <- 1
d$IL2.CD4int.posneg[is.na(d$IL2.CD4int)] <- NA

table(d$IL2.CD4int.posneg, d$Status_tid)

fit <- glm(IL2.CD4int.posneg ~ Status_tid + Alder + Female, family = "binomial",data = d)
summary(fit)

ggplot(d, aes(x = Status_tid, y = IL2.CD4int, by = Status_tid)) +
  geom_boxplot(outlier.shape = NA) + 
  geom_jitter(size = 2, alpha=0.3, position=position_jitter(0.2),aes(col = sex)) +
  geom_abline(intercept = 20, slope = 0)


wilcox.test(d$IL2.CD4int[d$Status_tid == "Severe T1"], d$IL2.CD4int[d$Status_tid == "Moderate T1"])

wilcox.test(d$IL2.CD4int[d$Status_tid == "Severe T2"], d$IL2.CD4int[d$Status_tid == "Moderate T2"])


wilcox.test(d$IL2.CD4int[d$Tid == "T1"], d$IL2.CD4int[d$Tid == "T2"])

wilcox.test(d$IL2.CD4int[d$Tid == "T1"], d$IL2.CD4int[d$Tid == "Control"])

wilcox.test(d$IL2.CD4int[d$Tid == "T2"], d$IL2.CD4int[d$Tid == "Control"])

```
konklusjon: kanskje forskjell mellom T1 og kontroll (må gjøre fdr hvis mulig interessant funn som evt skal rapporteres. )




# IL2.CD4ext
 * På peptider kan man kanskje bruke 20 på IL2 og 20 på IL-2?

```{r, echo = F}
summary(d$IL2.CD4ext)
plot(sort(d$IL2.CD4ext))
lines(c(0,500), c(20, 20))
d$IL2.CD4ext.posneg <- 0
d$IL2.CD4ext.posneg[d$IL2.CD4ext > 20] <- 1
d$IL2.CD4ext.posneg[is.na(d$IL2.CD4ext)] <- NA

table(d$IL2.CD4ext.posneg, d$Status_tid)

fit <- glm(IL2.CD4ext.posneg ~ Status_tid + Alder + Female, family = "binomial",data = d)
summary(fit)

ggplot(d, aes(x = Status_tid, y = IL2.CD4ext, by = Status_tid)) +
  geom_boxplot(outlier.shape = NA) + 
  geom_jitter(size = 2, alpha=0.3, position=position_jitter(0.2),aes(col = sex)) +
  geom_abline(intercept = 20, slope = 0)


wilcox.test(d$IL2.CD4ext[d$Status_tid == "Severe T1"], d$IL2.CD4ext[d$Status_tid == "Moderate T1"])

wilcox.test(d$IL2.CD4ext[d$Status_tid == "Severe T2"], d$IL2.CD4ext[d$Status_tid == "Moderate T2"])


wilcox.test(d$IL2.CD4ext[d$Tid == "T1"], d$IL2.CD4ext[d$Tid == "T2"])

wilcox.test(d$IL2.CD4ext[d$Tid == "T1"], d$IL2.CD4ext[d$Tid == "Control"])

wilcox.test(d$IL2.CD4ext[d$Tid == "T2"], d$IL2.CD4ext[d$Tid == "Control"])

```
konklusjon:ingne forskjell for IL2 CD4 ext.





# IL2.CD8int
 * På peptider kan man kanskje bruke 20 på IL2 og 20 på IL-2?

```{r, echo = F}
summary(d$IL2.CD8int)
plot(sort(d$IL2.CD8int))
lines(c(0,500), c(20, 20))
d$IL2.CD8int.posneg <- 0
d$IL2.CD8int.posneg[d$IL2.CD8int > 20] <- 1
d$IL2.CD8int.posneg[is.na(d$IL2.CD8int)] <- NA

table(d$IL2.CD8int.posneg, d$Status_tid)

fit <- glm(IL2.CD8int.posneg ~ Status_tid + Alder + Female, family = "binomial",data = d)
summary(fit)

ggplot(d, aes(x = Status_tid, y = IL2.CD8int, by = Status_tid)) +
  geom_boxplot(outlier.shape = NA) + 
  geom_jitter(size = 2, alpha=0.3, position=position_jitter(0.2),aes(col = sex)) +
  geom_abline(intercept = 20, slope = 0)


wilcox.test(d$IL2.CD8int[d$Status_tid == "Severe T1"], d$IL2.CD8int[d$Status_tid == "Moderate T1"])

wilcox.test(d$IL2.CD8int[d$Status_tid == "Severe T2"], d$IL2.CD8int[d$Status_tid == "Moderate T2"])


wilcox.test(d$IL2.CD8int[d$Tid == "T1"], d$IL2.CD8int[d$Tid == "T2"])

wilcox.test(d$IL2.CD8int[d$Tid == "T1"], d$IL2.CD8int[d$Tid == "Control"])

wilcox.test(d$IL2.CD8int[d$Tid == "T2"], d$IL2.CD8int[d$Tid == "Control"])
```
konklusjon: IL2CD8int T2 er større enn kontroller og T1, må sjekkes med FDR hvis interessant funn, Ingengting innad i tid. 



# IL2.CD8ext
 * På peptider kan man kanskje bruke 20 på IL2 og 20 på IL-2?

```{r, echo = F}
summary(d$IL2.CD8ext)
plot(sort(d$IL2.CD8ext))
lines(c(0,500), c(20, 20))
d$IL2.CD8ext.posneg <- 0
d$IL2.CD8ext.posneg[d$IL2.CD8ext > 20] <- 1
d$IL2.CD8ext.posneg[is.na(d$IL2.CD8ext)] <- NA

table(d$IL2.CD8ext.posneg, d$Status_tid)

fit <- glm(IL2.CD8ext.posneg ~ Status_tid + Alder + Female, family = "binomial",data = d)
summary(fit)

ggplot(d, aes(x = Status_tid, y = IL2.CD8ext, by = Status_tid)) +
  geom_boxplot(outlier.shape = NA) + 
  geom_jitter(size = 2, alpha=0.3, position=position_jitter(0.2),aes(col = sex)) +
  geom_abline(intercept = 20, slope = 0)


wilcox.test(d$IL2.CD8ext[d$Status_tid == "Severe T1"], d$IL2.CD8ext[d$Status_tid == "Moderate T1"])

wilcox.test(d$IL2.CD8ext[d$Status_tid == "Severe T2"], d$IL2.CD8ext[d$Status_tid == "Moderate T2"])

#wilcox.test(d$IL2.CD8ext[d$Tid == "T1"], d$IL2.CD8ext[d$Tid == "Control"])


wilcox.test(d$IL2.CD8ext[d$Tid == "T1"], d$IL2.CD8ext[d$Tid == "T2"])

#wilcox.test(d$IL2.CD8ext[d$Tid == "T1"], d$IL2.CD8ext[d$Tid == "Control"])

#wilcox.test(d$IL2.CD8ext[d$Tid == "T2"], d$IL2.CD8ext[d$Tid == "Control"])

```

konklusjon:ingenting for CD8ext. nesten ingen observasjoner over 20








# IFNg.IL2.homol
 * 

```{r, echo = F}
summary(d$IFNg.IL2.homol)
plot(sort(d$IFNg.IL2.homol))
lines(c(0,500), c(20, 20))
lines(c(0,500), c(100, 100))
d$IFNg.IL2.homol.posneg <- 0
d$IFNg.IL2.homol.posneg[d$IFNg.IL2.homol > 20] <- 1
d$IFNg.IL2.homol.posneg[is.na(d$IFNg.IL2.homol)] <- NA

table(d$IFNg.IL2.homol.posneg, d$Status_tid)

fit <- glm(IFNg.IL2.homol.posneg ~ Status_tid + Alder + Female, family = "binomial",data = d)
summary(fit)

ggplot(d, aes(x = Status_tid, y = IFNg.IL2.homol, by = Status_tid)) +
  geom_boxplot(outlier.shape = NA) + 
  geom_jitter(size = 2, alpha=0.3, position=position_jitter(0.2),aes(col = sex)) +
  geom_abline(intercept = 20, slope = 0)


d$IFNg.IL2.homol.posneg <- 0
d$IFNg.IL2.homol.posneg[d$IFNg.IL2.homol > 100] <- 1
d$IFNg.IL2.homol.posneg[is.na(d$IFNg.IL2.homol)] <- NA

table(d$IFNg.IL2.homol.posneg, d$Status_tid)

fit <- glm(IFNg.IL2.homol.posneg ~ Status_tid + Alder + Female, family = "binomial",data = d)
summary(fit)

ggplot(d, aes(x = Status_tid, y = IFNg.IL2.homol, by = Status_tid)) +
  geom_boxplot(outlier.shape = NA) + 
  geom_jitter(size = 2, alpha=0.3, position=position_jitter(0.2),aes(col = sex)) +
  geom_abline(intercept = 100, slope = 0)





wilcox.test(d$IFNg.IL2.homol[d$Status_tid == "Severe T1"], d$IFNg.IL2.homol[d$Status_tid == "Moderate T1"])

wilcox.test(d$IFNg.IL2.homol[d$Status_tid == "Severe T2"], d$IFNg.IL2.homol[d$Status_tid == "Moderate T2"])


wilcox.test(d$IFNg.IL2.homol[d$Tid == "T1"], d$IFNg.IL2.homol[d$Tid == "T2"])

# wilcox.test(d$IFNg.IL2.homol[d$Tid == "T1"], d$IFNg.IL2.homol[d$Tid == "Control"])
# 
# wilcox.test(d$IFNg.IL2.homol[d$Tid == "T2"], d$IFNg.IL2.homol[d$Tid == "Control"])
```
konklusjon, IFNg.IL2.homol er forskjellig mellom T1 og T2, ingenting innad i tider. 