---
title: "HI titer"
author: "Anja Bråthen Kristoffersen"

output: word_document
---

```{r setup, include=FALSE}
knitr::opts_chunk$set(echo = TRUE)
```


last run:
```{r, echo = F}
Sys.Date()
```


# all data

## logistisk regression med cutoff på 50
```{r, echo = F}
library(ggplot2)

analyseSti <- fs::path("F:", "Forskningsprosjekter", "PDB 2794 - Immune responses aga_", "Forskningsfiler", "JOBO", "CyTOF", "Analyse i R OUS", "CleanUpGatingMarch2022", "Analyse", "Endelig")
gendataSti <- fs::path("F:", "Forskningsprosjekter", "PDB 2794 - Immune responses aga_", "Forskningsfiler", "JOBO", "CyTOF", "Analyse i R OUS", "CleanUpGatingMarch2022", "Analyse", "gen")
dGener <- read.csv2(fs::path(gendataSti,  "dGener.csv"))
d <- read.csv2(fs::path(analyseSti, "elisa_mm_status.csv"))
d$StatusTid <- NULL
dG2 <- dGener[, c("ID_tid",  "Status_tid")]
d <- merge(d, dG2, by.x= "Pasientnr", by.y = "ID_tid")
#d <- d[d$Pasientnr %in% dGener$ID_tid,]
d$StatusTid <- d$Status_tid
d$StatusTid <- factor(d$StatusTid, levels = c("Severe T1", "Moderate T1", "Severe T2", "Moderate T2", "Control"))
table(d$StatusTid)
summary(d$HI.homolog)

d$HI.homolog.posneg <- 0
d$HI.homolog.posneg[d$HI.homolog > 50] <- 1
d$HI.homolog.posneg[is.na(d$HI.homolog)] <- NA




d$sex <- "M"
d$sex[d$Female == 1] <- "F"
plot(sort(d$HI.homolog))
lines(c(0,500), c(50, 50))

table(d$HI.homolog.posneg, d$StatusTid)

fit <- glm(HI.homolog.posneg ~ StatusTid + Alder + Female, family = "binomial",data = d)
summary(fit)

ggplot(d, aes(x = StatusTid, y = HI.homolog, by = StatusTid)) +
  geom_boxplot(outlier.shape = NA) + 
  geom_jitter(size = 2, alpha=0.3, position=position_jitter(0.2),aes(col = sex)) +
  geom_abline(slope = 0, intercept = 50)

```


## log normal regression

```{r, echo = F}

fit <- glm(log(HI.homolog) ~ StatusTid + Alder + Female, data = d)
summary(fit)
```



## ingen forskjell innen T1
```{r, echo = T}
wilcox.test(d$HI.homolog[d$StatusTid == "Severe T1"], d$HI.homolog[d$StatusTid == "Moderate T1"])
```

## ingen forskjell innen T2
```{r, echo = T}
wilcox.test(d$HI.homolog[d$StatusTid == "Severe T2"], d$HI.homolog[d$StatusTid == "Moderate T2"])
```

## forskjell mellom T1 og T2
```{r, echo = T}
wilcox.test(d$HI.homolog[d$Tid == "T1"], d$HI.homolog[d$Tid == "T2"])
```

## summary T1

```{r, echo = FALSE}
summary(d$HI.homolog[d$Tid == "T1"])
```

## summary T2

```{r, echo = FALSE}
summary(d$HI.homolog[d$Tid == "T2"])
```
## fold change median(T2)/median(T1)
på verdiene (ikke log???)
```{r, echo = FALSE}
median(d$HI.homolog[d$Tid == "T2"], na.rm = T)/median(d$HI.homolog[d$Tid == "T1"], na.rm = T)
```

## log fold change median(T2)/median(T1)
```{r, echo = FALSE}
median(log(d$HI.homolog[d$Tid == "T2"]), na.rm = T)/median(log(d$HI.homolog[d$Tid == "T1"]), na.rm = T)
```

# H3N2

```{r}
dAll <- d
d <- dAll[dAll$Subgr == "H3", ]
```


## logistisk regression med cutoff på 50
```{r, echo = F}

table(d$HI.homolog.posneg, d$StatusTid)

fit <- glm(HI.homolog.posneg ~ StatusTid + Alder + Female, family = "binomial",data = d)
summary(fit)

ggplot(d, aes(x = StatusTid, y = HI.homolog, by = StatusTid)) +
  geom_boxplot(outlier.shape = NA) + 
  geom_jitter(size = 2, alpha=0.3, position=position_jitter(0.2),aes(col = sex)) +
  geom_abline(slope = 0, intercept = 50)

```

## log normal regression

```{r, echo = F}

fit <- glm(log(HI.homolog) ~ StatusTid + Alder + Female, data = d)
summary(fit)
```

## ingen forskjell innen T1
```{r, echo =T}
wilcox.test(d$HI.homolog[d$StatusTid == "Severe T1"], d$HI.homolog[d$StatusTid == "Moderate T1"])
```

## ingen forskjell innen T2
```{r, echo = T}
wilcox.test(d$HI.homolog[d$StatusTid == "Severe T2"], d$HI.homolog[d$StatusTid == "Moderate T2"])
```

## forskjell mellom T1 og T2
```{r, echo = T}
wilcox.test(d$HI.homolog[d$Tid == "T1"], d$HI.homolog[d$Tid == "T2"])
```

## summary T1

```{r, echo = FALSE}
summary(d$HI.homolog[d$Tid == "T1"])
```

## summary T2

```{r, echo = FALSE}
summary(d$HI.homolog[d$Tid == "T2"])
```

## fold change median(T2)/median(T1)
på verdiene (ikke log???)
```{r, echo = FALSE}
median(d$HI.homolog[d$Tid == "T2"], na.rm = T)/median(d$HI.homolog[d$Tid == "T1"], na.rm = T)
```

## log fold change median(T2)/median(T1)
```{r, echo = FALSE}
median(log(d$HI.homolog[d$Tid == "T2"]), na.rm = T)/median(log(d$HI.homolog[d$Tid == "T1"]), na.rm = T)
```


# H1N1

```{r}
d <- dAll[dAll$Subgr == "H1N1", ]
```


## logistisk regression med cutoff på 50
```{r, echo = F}

table(d$HI.homolog.posneg, d$StatusTid)

fit <- glm(HI.homolog.posneg ~ StatusTid + Alder + Female, family = "binomial",data = d)
summary(fit)

ggplot(d, aes(x = StatusTid, y = HI.homolog, by = StatusTid)) +
  geom_boxplot(outlier.shape = NA) + 
  geom_jitter(size = 2, alpha=0.3, position=position_jitter(0.2),aes(col = sex)) +
  geom_abline(slope = 0, intercept = 50)

```

## log normal regression

```{r, echo = F}

fit <- glm(log(HI.homolog) ~ StatusTid + Alder + Female, data = d)
summary(fit)
```

## ingen forskjell innen T1
```{r, echo = T}
wilcox.test(d$HI.homolog[d$StatusTid == "Severe T1"], d$HI.homolog[d$StatusTid == "Moderate T1"])
```

## ingen forskjell innen T2
```{r, echo = T}
wilcox.test(d$HI.homolog[d$StatusTid == "Severe T2"], d$HI.homolog[d$StatusTid == "Moderate T2"])
```

## ingen forskjell mellom T1 og T2
```{r, echo = T}
wilcox.test(d$HI.homolog[d$Tid == "T1"], d$HI.homolog[d$Tid == "T2"])
```

## summary T1

```{r, echo = FALSE}
summary(d$HI.homolog[d$Tid == "T1"])
```

## summary T2

```{r, echo = FALSE}
summary(d$HI.homolog[d$Tid == "T2"])
```

## fold change median(T2)/median(T1)
på verdiene (ikke log???)
```{r, echo = FALSE}
median(d$HI.homolog[d$Tid == "T2"], na.rm = T)/median(d$HI.homolog[d$Tid == "T1"], na.rm = T)
```


## log fold change median(T2)/median(T1)
```{r, echo = FALSE}
median(log(d$HI.homolog[d$Tid == "T2"]), na.rm = T)/median(log(d$HI.homolog[d$Tid == "T1"]), na.rm = T)
```


# B

```{r}
d <- dAll[dAll$Subgr == "B", ]
```


## logistisk regression med cutoff på 50
```{r, echo = F}

table(d$HI.homolog.posneg, d$StatusTid)

fit <- glm(HI.homolog.posneg ~ StatusTid + Alder + Female, family = "binomial",data = d)
summary(fit)

ggplot(d, aes(x = StatusTid, y = HI.homolog, by = StatusTid)) +
  geom_boxplot(outlier.shape = NA) + 
  geom_jitter(size = 2, alpha=0.3, position=position_jitter(0.2),aes(col = sex)) +
  geom_abline(slope = 0, intercept = 50)

```

## log normal regression

```{r, echo = F}

fit <- glm(log(HI.homolog) ~ StatusTid + Alder + Female, data = d)
summary(fit)
```

## ingen forskjell innen T1
```{r, echo = FALSE}
wilcox.test(d$HI.homolog[d$StatusTid == "Severe T1"], d$HI.homolog[d$StatusTid == "Moderate T1"])
```

## ingen forskjell innen T2
```{r, echo = FALSE}
wilcox.test(d$HI.homolog[d$StatusTid == "Severe T2"], d$HI.homolog[d$StatusTid == "Moderate T2"])
```

## ingen forskjell mellom T1 og T2
```{r, echo = FALSE}
wilcox.test(d$HI.homolog[d$Tid == "T1"], d$HI.homolog[d$Tid == "T2"])
```

## summary T1

```{r, echo = FALSE}
summary(d$HI.homolog[d$Tid == "T1"])
```

## summary T2

```{r, echo = FALSE}
summary(d$HI.homolog[d$Tid == "T2"])
```

## fold change median(T2)/median(T1)
på verdiene (ikke log???)
```{r, echo = FALSE}
median(d$HI.homolog[d$Tid == "T2"], na.rm = T)/median(d$HI.homolog[d$Tid == "T1"], na.rm = T)
```


## log fold change median(T2)/median(T1)
```{r, echo = FALSE}
median(log(d$HI.homolog[d$Tid == "T2"]), na.rm = T)/median(log(d$HI.homolog[d$Tid == "T1"]), na.rm = T)
```

